【裁判字號】    89,易,328
【裁判日期】    890531
【裁判案由】    妨害自由
【裁判全文】
臺灣屏東地方法院刑事判決                          八十九年度易字第三二八號
    公訴人  臺灣屏東地方法院檢察署檢察官
    被  告  丁○○
            乙○○
右被告等因妨害自由案件，經檢察官提起公訴 (八十八年度偵字第五三四五號)，本
院判決如左：
    主  文
丁○○以加害生命之事，恐嚇他人，致生危害於安全，處拘役參拾日，如易科罰金，
以參佰元折算壹日。
乙○○無罪。
    事  實
一、丁○○前受丙○○之託，代為處理六合彩 (賭博部分業據聲請簡易判決處刑)債
    務糾紛，嗣丙○○因認丁○○借機向其索取酬勞，而報警處理。丁○○因此心生
    不滿，遂於民國八十八年五月二十六日十七時許，前往丙○○位於屏東縣九如鄉
    ○○村○里路三0二號住處理論，雙方發生爭執期間，丁○○竟以加害生命之事
    ，出言恐嚇丙○○「你要不就試試看，看我漢章仔敢挖洞把你埋起來，看我敢不
    敢啦」，使丙○○心生畏怖，致生危害於安全。
二、案經丙○○訴由屏東縣警察局里港分局移送臺灣屏東地方法院檢察署檢察官偵查
    起訴。
    理  由
一、訊據被告丁○○矢口否認有妨害自由情事，辯稱：我沒有出言恐嚇，我是說丙○○委託我去辦事，一下要，一下不要，我是告訴他，如果我委託人處理事情反反
    覆覆，乾脆自己埋一埋死掉算了，而且我不可能去他家恐嚇他，另丙○○所提錄
    音帶內容雖是我說的，但那是對要向他要錢的人講的，再者，丙○○於偵查中並
    未指出現場有其他證人，為何起訴書中說有證人甲○○○云云。惟查右開犯罪事
    實，業據告訴人丙○○於偵審中指訴詳確，並經案發當時在場之證人甲○○○到
    庭結證屬實，另告訴人之妻陳秀梅於偵查中亦證述：被告於八十八年五月二十六
    日到我們檳榔攤，說要挖洞把我先生埋起來，當時有錄音、錄影起來等語明確，
    此外，復經本院當庭播放告訴人提出之錄音帶，勘驗結果，內容與卷附譯文相符
    ，顯見被告丁○○確有向丙○○出言恐嚇「你要不就試試看，看我漢章仔敢挖洞
    把你埋起來，看我敢不敢啦」等語。至被告雖辯稱：丙○○於偵查中並未指出現
    場另有其他證人一節，經查，告訴人於偵查中即已聲請傳喚證人甲○○○，嗣因
    證人遷離原址致未能傳喚出庭作證，有臺灣屏東地方法院檢察署傳票及點名單在
    卷為憑，且依本院當庭勘驗告訴人提出之錄影帶，證人甲○○○案發當時確實在
    場，有卷附勘驗筆錄中當日講話位置圖可稽，事證明確，足見被告前開所辯與事
    實不符，而不足採信，其犯行堪以認定。
二、核被告所為，係犯刑法第三百零五條之恐嚇危害安全罪。爰審酌被告之品性、犯
    罪動機、犯罪所生之損害、及犯後飾詞狡辯毫無悔意之態度，量處如主文所示之
    刑，並諭知易科罰金之折算標準。
三、公訴意旨另以：乙○○、丁○○和綽號「印度仔」等二名年籍不詳之成年男子，
    於民國八十八年五月二十六日十七時許，同往丙○○於屏東縣九如鄉○○村○里
    路三0二號住處，因與丙○○處理六合彩債務糾紛及不滿丙○○和其妻陳秀梅報
    警之故，雙方發生爭執，遂基於共同犯意之聯絡，由丁○○向丙○○出言恐嚇稱
    「幹你娘，我如果不把你捉去活埋，我真的不甘願」等語，使丙○○心生畏怖，
    致生危害於安全，因認乙○○涉有恐嚇危害安全罪嫌，且與丁○○及綽號「印度
    仔」之年籍姓名不詳之成年男子間，有犯意聯絡及行為分擔，為共同正犯。
四、本件公訴人認被告乙○○涉有恐嚇危害安全犯行，係以告訴人之指訴，及證人陳
    秀梅及甲○○○之證詞，及被告亦承認當時語氣較重等資為論據。訊據被告乙○○則堅決否認其事，辯稱：我那天去的目的，是因丙○○要我去處理六合彩之事
    情，又在背後說我要他的錢，我們在談的過程很平和，我並沒有說要拿他去活埋
    等語。按犯罪事實應依證據認定之，無證據不得推定其犯罪事實。又不能證明被
    告犯罪者，應諭知無罪之判決。刑事訴訟法第一百五十四條、第三百零一條第一
    項分別定有明文。又「共同正犯之所以應對其他共同正犯所實施之行為負其全部
    責任者，以就其行為有犯意聯絡為限，若他犯所實施之行為，超越原計劃之範圍
    ，而為其所難預見者，則僅應就其所知之程度，令負責任，未可概以共同正犯論
    」，最高法院五十年台上字第一0六0號判例可資參照。
五、經查，八十八年五月二十六日下午五時許，被告乙○○固曾因處理六合彩債務引
    起糾紛，而與丁○○及綽號「印度仔」之不詳姓名成年男子至丙○○家，惟依本
    院當庭勘驗錄音帶、譯文及錄影帶，均未發現被告乙○○有以任何加害生命、身
    體、自由、名譽、財產之事，恐嚇丙○○，再者，證人甲○○○於審理時，亦證
    述係聽到丁○○說要挖洞把丙○○埋起來等語，並未指明乙○○有出言恐嚇，參
    以乙○○當日至丙○○住處，即係因不滿丙○○報警，而欲找其理論，衡情度理
    ，雙方爭執時，態度口氣難免較差，然如無積極事證，足資證明被告乙○○與丁○○有犯意聯絡，則依前說明，尚無法因此即推論被告乙○○與丁○○及綽號「
    印度仔」間有犯意聯絡及行為分擔，而遽令乙○○共負正犯之責，被告乙○○否
    認犯罪之辯解，應可採信。此外，復查無證據足資認定被告乙○○確有上開犯行
    ，不能證明被告犯罪，依法應諭知無罪之判決。
據上論斷，應依刑事訴訟法第二百九十九條第一項前段、第三百零一條第一項前段、
刑法第三百零五條、第四十一條、罰金罰鍰提高標準條例第一條前段、第二條，判決
如主文。
本案經檢察官鍾和憲到庭執行職務
中      華      民      國      八十九      年    五    月    三十一    日
                                臺灣屏東地方法院刑事第一庭
                                    審判長  潘正屏
                                    法  官  郭書豪
                                    法  官  包梅真
右判決正本證明與原本無異。
對於本判決如有不服應於收受送達後十日內向本院提出上訴書狀上訴於台灣高等法院
高雄分院並按他造當事人之人數附具繕本。
                                    書記官   徐水英
中    華    民    國     八十九      年      六      月       一      日
附錄法條
刑法第三百零五條


司法院資訊處製作；財團法人民間司法改革基金會備份。
